【裁判字號】    97,訴,1906
【裁判日期】    970306
【裁判案由】    履行契約等
【裁判全文】
臺灣臺北地方法院民事裁定              97年度訴字第1906號
原      告  甲○○○○○○○○.
法定代理人  乙○○
訴訟代理人  吳文升律師
被      告  瀚元投資顧問股份有限公司
兼法定代理人丙○○
被      告  丁○○
上列當事人間履行契約等事件，本院裁定如下：
    主  文
本件移送臺灣士林地方法院。
    理  由
一、按訴訟，由被告住所地之法院管轄；對於私法人或其他得為
    訴訟當事人之團體之訴訟，由其主事務所或主營業所所在地
    之法院管轄；因侵權行為涉訟者，得由行為地之法院管轄；
    共同訴訟之被告數人，其住所不在一法院管轄區域內者，各
    該住所在地之法院俱有管轄權。但依第四條至前條規定有共
    同管轄法院者，由該法院管轄；訴之全部或一部，法院認為
    無管轄權者，依原告聲請或依職權以裁定移送於其管轄法院
    ，民事訴法第1 條第1 項前段、第2 條第2 項、第15條第1
    項、第20條、第28條第1 項分別定有明文。
二、原告起訴主張：伊於民國95年9 月3 日委由被告瀚元投資顧
    問有限公司（下稱瀚元公司）協助辦理整合作業，以利原告
    開狀等事宜，原告已給付被告開狀費美金10萬元，被告並開
    立票面金額326 萬元之本票1 紙以供擔保，惟被告迄今未提
    出給付，經原告催告後，仍未獲置理，經查詢後始知瀚元公
    司已聲請解散登記，同時間被告丁○○另成立瀚元國際股份
    有限公司，且實際負責人為被告丁○○，被告丙○○僅為登
    記負責人。由上開情形可見被告與原告簽約時及無履行合約
    之意願，卻仍收受委任之報酬，顯有詐欺之虞，被告3 人應
    依民法第184 條第1 項、第185 條等規定，連帶對伊負侵權
    行為損害賠償責任，並對被告瀚元公司依票據、及契約之法
    律關係請求給付等語。
三、本件原告雖主張兩造合意以台灣台北地方法院為管轄法院云
    云，然查原告僅與被告瀚元公司簽訂契約書，雙方合意以台
    灣台北地方法院或台灣台南地方法院為管轄法院，此有委託
    書1 份在卷為憑，惟並未與其餘被告有合意管轄之約定，則
    參諸其餘被告之住所分別設在臺南市○區○○路135 巷9號1
    樓、臺南市○○里○○路195 號，有個人基本資料查詢結果
    、公司登記資料查詢表在卷可稽，依民事訴訟法第1 條第1
    項前段、第2 條第2 項、第20條前段之規定，本應僅台灣台
    南地方法院對本件訴訟有管轄權。然依原告之主張，本件被
    告丙○○、丁○○之侵權行為地均在原告公司所在地（即台
    北市大同區），依民事訴訟法第15條第1 項、第20條後段規
    定，本件訴訟應由侵權行為地之法院即台灣士林地方法院管
    轄。茲原告向無管轄權之本院起訴，顯係違誤，爰依職權將
    本件移送於該管轄法院。
四、依民事訴訟法第28條第1項，裁定如主文。
中    華    民    國    97    年    3     月    6     日
                  民事第五庭    法  官  吳佳薇
如對本裁定抗告須於裁定送達後10日內向本院提出抗告狀，並繳
納抗告費新臺幣1,000元
以上正本係照原本作成。
中    華    民    國    97    年    3     月    6     日
                                書記官  許博為


司法院資訊處製作；財團法人民間司法改革基金會備份。
